臺灣高等法院臺中分院刑事判決
110年度上訴字第1159號
上  訴  人  
即  被  告  彭國福


選任辯護人  葉憲森律師（法扶律師）
上列上訴人即被告因妨害自由等案件，不服臺灣臺中地方法院10
8年度訴字第2353號，中華民國110年4月15日第一審判決（起訴
案號：臺灣臺中地方檢察署108年度少連偵緝字第24號），提起
上訴，本院判決如下：
    主  文
上訴駁回。
    事  實
一、緣少年廖○婷（民國91年10月生，真實姓名年籍詳卷）前因
    認少年楊○翰（94年7月生，真實姓名年籍詳卷）及少年黃○
    榕（93年7月生，真實姓名年籍詳卷）、少年姜○泰（90年10
    月生，真實姓名年籍詳卷）因故前往其臺中市○○區○○○街住
    處（詳細地址詳卷）要求見面不堪其擾，而轉知友人少年張
    ○隆（91年4月生，真實姓名年籍詳卷，以下所涉非行，另由
    臺灣臺中地方法院少年法庭審理）上情，張○隆即騎乘機車
    搭載少年陳○呈（93年2月生，真實姓名年籍詳卷，以下所涉
    非行，另由臺灣臺中地方法院少年法庭審理），於107年2月
    14日4時許，前往上址與楊○翰理論並發生口角糾紛，張○隆
    遂徒手毆打楊○翰，黃○榕隨即以電話向少年蔡○德（90年12
    月生，真實姓名年籍詳卷）求援；張○隆見狀亦以電話要求
    少年己○○（89年5月生，真實姓名年籍詳卷，以下所涉非行
    ，另由臺灣臺中地方法院少年法庭審理）帶人前來支援打架
    。己○○當時正在位在臺中市北區之「0000電影館」唱歌，旋
    即轉知上情給在場之乙○○（由臺灣臺中地方檢察署檢察官另
    案起訴）、丁○○、少年林○儒（91年5月生，真實姓名年籍詳
    卷，以下所涉非行，另由臺灣臺中地方法院少年法庭審理）
    、少年甲○○（89年6月生，真實姓名年籍詳卷，以下所涉非
    行，另由臺灣臺中地方法院少年法庭審理）等人。丁○○知悉
    廖○婷未滿18歲，且上述等少年係廖○婷或其友人，亦知悉其
    等均為未成年少年，竟夥同乙○○、己○○、林○儒、甲○○、少
    年戊○○（89年8月生，真實姓名年籍詳卷，以下所涉非行，
    另由臺灣臺中地方法院少年法庭審理）與真實姓名不詳、綽
    號「魚卵」（無證據證明係未成年人）等人，共同基於傷害
    之犯意聯絡，旋由丁○○駕駛車牌號碼000-0000號自小客車搭
    載甲○○、乙○○、「魚卵」，己○○、戊○○、林○儒則分別自行
    騎乘機車陸續前往支援張○隆，並於107年2月14日5時38分許
    ，乙○○、丁○○、甲○○、己○○、戊○○及林○儒等人在臺中市北
    屯區○○○街與○○路口發現楊○翰及蔡○德之行蹤，隨即下車助
    勢，由己○○持安全帽並由其等分別徒手毆打楊○翰、蔡○德，
    致楊○翰、蔡○德皆遭打倒而趴在地上（傷勢部分詳見後述）
    。
二、楊○翰、蔡○德遭打倒在地後，丁○○、乙○○、甲○○及「魚卵」
    另共同基於非法剝奪他人行動自由之犯意聯絡，由丁○○指示
    ：「先把人帶走」等語，命將楊○翰、蔡○德帶回其住處，乙○○、「魚卵」遂將楊○翰、蔡○德自地上拉起，並分別以拉衣
    服、勾脖子或壓低頭部之方式強押楊○翰、蔡○德搭乘上開車
    牌號碼000-0000號自小客車離去，由丁○○駕駛、甲○○坐在副
    駕駛座，後座則由乙○○、「魚卵」分別坐於楊○翰、蔡○德二
    側，而於107年2月14日6時許，抵達丁○○當時所承租之臺中
    市○○區○○路0號3樓之1樓住處下，再強行要楊○翰、蔡○德上3
    樓，己○○、林○儒亦陸續到場加入上述丁○○等人，丁○○在屋
    內又要求楊○翰、蔡○德下跪並再次徒手打楊○翰巴掌，復恫
    嚇稱：不簽的話不讓你們走等語，強制楊○翰、蔡○德簽立和
    解書且不得報警，丁○○等人即以此非法方式剝奪楊○翰、蔡○
    德之行動自由。楊○翰因遭人在前述○○○街與○○路口及上開住
    處內毆打，受有右臉頰擦傷、疑似右側肩膀挫傷、疑似左側
    尺骨近端骨折、右側上臂挫傷、左側上臂挫傷、右側手肘挫
    傷、左側手肘挫傷、右側前臂挫傷、左側前臂挫傷、右側前
    臂挫傷、右側手部挫傷、左側手部挫傷、右手第二掌骨骨折
    、右側大腿挫傷等傷害；蔡○德則因遭人在○○○街與○○路口毆
    打，致受有左前額、右臉頰挫傷、右下背痛、右側拇指撕裂
    傷等傷害。嗣於107年2月14日7時許，楊○翰、蔡○德遭強制
    簽立和解書，且其等友人已報警並撥打蔡○德手機後，丁○○
    、乙○○、甲○○、「魚卵」及隨後到場之己○○、林○儒才同意
    由甲○○駕駛上開車牌號碼000-0000號自小客車，載送楊○翰
    及蔡○德至臺中市政府警察局第四分局四平派出所，楊○翰及
    蔡○德始離開上址。
三、案經楊○翰、蔡○德訴由臺中市政府警察局第五分局報告臺灣
    臺中地方檢察署檢察官偵查起訴。
    理  由
壹、程序方面：
   按宣傳品、出版品、廣播、電視、網際網路或其他媒體對下
   列兒童及少年不得報導或記載其姓名或其他足以識別身分之
   資訊：㈠遭受第49條或第56條第1項各款行為。㈡施用毒品、非
   法施用管制藥品或其他有害身心健康之物質。㈢為否認子女之
   訴、收養事件、親權行使、負擔事件或監護權之選定、酌定
   、改定事件之當事人或關係人。㈣為刑事案件、少年保護事件
   之當事人或被害人。行政機關及司法機關所製作必須公開之
   文書，除前項第3款或其他法律特別規定之情形外，亦不得揭
   露足以識別前項兒童及少年身分之資訊。兒童及少年福利與
   權益保障法第69條第1項、第2項定有明文。經查，於本件案
   發當時告訴人楊○翰、蔡○德係未成年少年，而己○○、林○儒、
   甲○○、戊○○均為未成年少年，與被告丁○○具共同正犯關係（
   詳後述），及廖○婷、黃○榕、姜○泰、張○隆則係臺灣臺中地
   方法院少年保護事件之被害人或當事人（或另調查中），是
   就其等之姓名、年籍等足以識別身分之資訊，不得揭露，合
   先敘明。
貳、證據能力方面：
一、按被告以外之人於審判外之陳述，雖不符刑事訴訟法第159
    條之1至第159條之4之規定，然經當事人於審判程序同意作
    為證據，法院審酌該言詞陳述作成時之情況，認為適當者，
    亦得為證據；當事人、代理人或辯護人於法院調查證據時，
    知有刑事訴訟法第159條第1項不得為證據之情形，而未於言
    詞辯論終結前聲明異議者，視為有前項之同意，刑事訴訟法
    第159條之5定有明文。而刑事訴訟法第159條之5立法意旨，
    在於確認當事人對於傳聞證據有處分權，得放棄反對詰問權
    ，同意或擬制同意傳聞證據可作為證據，屬於證據傳聞性之
    解除行為，如法院認為適當，不論該傳聞證據是否具備刑事
    訴訟法第159條之1至第159條之4所定情形，均容許作為證據
    ，不以未具備刑事訴訟法第159條之1至第159條之4所定情形
    為前提。此揆諸「若當事人於審判程序表明同意該等傳聞證
    據可作為證據，基於證據資料愈豐富，愈有助於真實發見之
    理念，此時，法院自可承認該傳聞證據之證據能力」立法意
    旨，係採擴大適用之立場。蓋不論是否第159條之1至第159
    條之4所定情形，抑當事人之同意，均係傳聞之例外，俱得
    為證據，僅因我國尚非採澈底之當事人進行主義，故而附加
    「適當性」之限制而已，可知其適用並不以「不符前4條之
    規定」為要件。惟如符合第159條之1第1項規定之要件而已
    得為證據者，不宜贅依第159條之5之規定認定有證據能力（
    最高法院104年度第3次刑事庭會議決議參照）。本案下列所
    引用之被告以外之人於審判外之陳述，並無符合刑事訴訟法
    第159條之1第1項規定之情形，且檢察官、上訴人即被告丁○○（下簡稱被告）暨其選任辯護人於本院審判程序中並不爭
    執證據能力，本院審酌上開陳述作成時之情況，並無違法取
    證之瑕疵，認以之作為證據為適當，揆諸上開規定，應具有
    證據能力。
二、本院以下所引用之非供述證據，均與本件事實具有自然關聯
    性，且核屬書證、物證性質，又查無事證足認有違背法定程
    式或經偽造、變造所取得等證據排除之情事，復經本院依刑
    事訴訟法第164條、第165條踐行物證、書證之調查程序，亦
    堪認均有證據能力。
參、實體方面：
一、認定犯罪事實所憑之證據及理由
　㈠訊據被告固不否認於107年2月14日4時許後不久，因張○隆撥
    打給正在位在臺中市北區之「0000電影館」唱歌之己○○求救
    ，己○○旋即轉知給在場之被告、乙○○、林○儒、甲○○等人，
    被告因而駕駛上開車輛跟隨己○○，於107年2月14日5時38分
    許抵達北屯區○○○街與○○路口；其知悉廖○婷未滿18歲，且上
    述等少年係廖○婷或其友人，而楊○翰、蔡○德則有自前揭路
    口搭乘由甲○○所駕駛之前述車輛離去，並於107年2月14日6
    時許，抵達被告當時所承租之臺中市○○區○○路0號3樓住處內
    ，且在屋內簽立和解書等情，並就妨害自由部分為承認之表
    示，惟否認有何傷害犯行，辯稱：我有到場，但沒有動手打
    楊○翰、蔡○德，在我的住處時，我沒有叫他們下跪等語。被
    告選任辯護人則為被告辯護：本案係因張○隆與楊○翰發生口
    角，在上開路口互毆者均屬年齡相仿之青少年，被告與其等
    年齡甚有差距，並非事主，與楊○翰、蔡○德亦無仇隙，被告
    到場時，被告見現場已有己○○、乙○○等多人互毆，被告即下
    車對在場的人喊叫不要再打本係欲以長輩自居從中協調，被
    告在過程中均未毆打任何人，亦未教唆他人動手；到達被告
    居住處，也請他們雙方冷靜協商，被告因非當事人，並未積
    極介入，亦未動手毆打楊○翰、蔡○德等語。
　㈡經查：
  1.廖○婷前因認楊○翰及黃○榕、姜○泰因故前往其臺中市北屯區
    ○○○街住處要求見面不堪其擾，而轉知張○隆上情，張○隆即
    騎乘機車搭載陳○呈於107年2月14日4時許，前往上址與楊○
    翰理論並發生口角糾紛，張○隆遂徒手毆打楊○翰，黃○榕隨
    即以電話向蔡○德求援；張○隆見狀亦以電話要求己○○帶人前
    來支援。己○○當時正在位在臺中市北區之「0000電影館」唱
    歌，旋即轉知上情給在場之被告、乙○○、林○儒、甲○○等人
    。被告知悉廖○婷未滿18歲，且上述等少年係廖○婷或其友人
    ，亦知悉其等均為未成年少年，由被告駕駛車牌前述車輛搭
    載甲○○、乙○○、「魚卵」，己○○、戊○○、林○儒則分別自行
    騎乘機車，陸續於107年2月14日5時38分許，抵達前述○○路
    口並發現楊○翰及蔡○德之行蹤。嗣楊○翰、蔡○德遭打倒在地
    後，起身搭乘上開車輛離去，即由被告駕駛、甲○○坐在副駕
    駛座，後座則由乙○○、「魚卵」分別坐於楊○翰、蔡○德二側
    ，並於107年2月14日6時許，抵達被告當時所承租之前述新
    民路住處內，己○○、林○儒亦陸續到場，楊○翰、蔡○德則在
    屋內簽立和解書。嗣於107年2月14日7時許，楊○翰、蔡○德
    友人已報警並撥打蔡○德手機後，甲○○即駕駛上開車輛，載
    送楊○翰及蔡○德至臺中市政府警察局第四分局四平派出所，
    楊○翰及蔡○德始離開上址。楊○翰受有右臉頰擦傷、疑似右
    側肩膀挫傷、疑似左側尺骨近端骨折、右側上臂挫傷、左側
    上臂挫傷、右側手肘挫傷、左側手肘挫傷、右側前臂挫傷、
    左側前臂挫傷、右側前臂挫傷、右側手部挫傷、左側手部挫
    傷、右手第二掌骨骨折、右側大腿挫傷等傷害；蔡○德則受
    有左前額、右臉頰挫傷、右下背痛、右側拇指撕裂傷等傷害
    等情，為被告所不爭執，並經楊○翰、蔡○德分別於警詢、偵
    查中、原審法院另案訊問、審理時、原審審理時證述明確（
    參臺灣臺中地方檢察署107年度少連偵字第297號偵查卷宗【
    下稱297少連偵卷】第139至141、151至153、271至277、329
    至332頁，原審法院107年度少護字第419號卷宗【下稱419少
    護卷】第5至43頁；原審卷第329至346頁），核與證人陳○呈
    於警詢、原審法院另案訊問、審理時（參297少連偵卷第55
    至61頁；419少護卷第5至43頁）、證人張○隆於警詢時（參2
    97少連偵卷第71至79頁）、證人林○儒於警詢、原審法院另
    案審理時、原審審理時（參297少連偵卷第89至97頁；427少
    護卷第5至15頁；原審卷第403至429頁）、證人戊○○於警詢
    、原審法院另案訊問、審理，本院審理時（參297少連偵卷
    第105至111頁；419少護卷第5至43頁；本院卷一第291至300
    頁）；證人甲○○於警詢、原審法院另案訊問、審理時（參29
    7少連偵卷第119至127頁；419少護卷第5至43頁）、證人己○○於偵查中、原審法院另案訊問時，本院審理時（參297少連
    偵卷第375至379頁；419少護卷第5至25頁；本院卷一第276
    至291頁）、證人黃○榕於警詢時（參297少連偵卷第159至16
    1頁）、證人姜○泰於警詢時（參297少連偵卷第163至165頁
    ）、證人廖○婷於警詢時（參297少連偵卷第167至171頁）之
    證述大致相符，另有陳○呈107年5月27日指認犯罪嫌疑人紀
    錄表、張○隆107年4月27日指認犯罪嫌疑人紀錄表、林○儒10
    7年4月17日指認犯罪嫌疑人紀錄表、戊○○107年4月17日指認
    犯罪嫌疑人紀錄表、甲○○107年5月27日指認犯罪嫌疑人紀錄
    表、車牌號碼000-00000號自用小客車之汽車買賣合約書、
    楊○翰之清泉醫院107年2月14日診斷證明書、蔡○德之清泉醫
    院107年2月14日診斷證明書、傷勢照片、路口監視器錄影畫
    面擷取照片5張、車牌號碼000-0000自用小客車之車輛詳細
    資料報表、車牌號碼000-0000重型機車之車輛詳細資料報表
    、車牌號碼000-000重型機車之車輛詳細資料報表、楊○翰之
    中國醫藥大學附設醫院107年3月30日診斷證明書（參297少
    連偵卷第63至69、81至87、99至103、113至117、129至137
    、177至203、207至209、279頁）；臺中市政府警察局第五
    分局107年8月6日中市警五分偵字第1070035805號函暨檢附
    兒童少年保護及高風險家庭通報表、路口監視器錄影畫面光
    碟1份（參臺灣臺中地方檢察署107年度核交字第3631號卷宗
    第3至6頁）附卷可參，是此部分事實，堪以認定。
  2.被告雖辯稱並未毆打楊○翰及蔡○德，且楊○翰及蔡○德亦係自
    願前往被告上開住處及簽立和解書等語，惟：
　　⑴楊○翰先於偵查證稱略以：我與張○隆發生口角後要離開，
      張○家隆就叫了11、12人來打我，分別騎車跟開車過來，
      全部的人都下車把我和黃○榕、姜○泰跟蔡○德圍住；所有
      的人，包含被告在內就打我，被告揮拳也有踢我，蔡○德
      過來將打我的2、3人拉走，蔡○德就跟著被打，之後我跟
      蔡○德被包含被告及其他不知姓名之人拉上車，我上車時
      ，被告在駕駛座，我和蔡○德在後座旁邊各坐一個人；我
      被拉上車後，我的頭就被旁邊喝酒醉的人壓著，被告問我
      說有沒有打張○隆，我說沒有，被告在車上有巴我，喝酒
      醉的那個人有巴蔡○德；到了之後，喝酒醉的人陸續把我
      和蔡○德拉下車，將我們頭壓著，然後走樓梯上去，我們
      前面有4、5個人，後面有2、3個人，進屋內後還有之前打
      我們的人走進來，我不知道姓名但我可以認得出來是誰；
      被告一進去就跟我和蔡○德說要講實話，不然不管誰錯都
      會被打；張○隆說我有打他，被告就打我巴掌，蔡○德被喝
      醉酒的那個人踹；之後就將我們押在屋內，被告時不時就
      打我巴掌，過了1小時，因為黃○榕、姜○泰被帶去警察局
      ，警察打蔡○德手機，後來警察就叫我們過去，打我們的
      人就將我與蔡○德載到警察局；我們是被押上車，我當時
      被打，頭暈暈，他們講一講就把我們拉上車，我有講不要
      ，也有掙扎，我作勢要跑的方式掙扎；被告將和解書拿出
      來，被告先簽，內容我沒看到，我被押著簽；我可以認得
      出被告，因為他是裡面年紀最大的，我不會認錯等語（參
      297少連偵卷第272、273、330頁）；復於原審法院另案訊
      問、審理時證稱略以：我在上開住處內，是一位看起來50
      幾歲的人打我，並逼我們寫和解書，還恐嚇我們不可以跟
      人家講被打等語（參419少護卷第17頁）；再於原審審理
      時證稱略以：「因為我跟張○隆起衝突才會被打，發生的
      經過因為時間太久我已經忘記了」、「蔡○德當天也有走
      路到現場，蔡○德並沒有一開始就跟我、黃○榕在現場，是
      黃○榕打電話叫蔡○德來的」、「蔡○德來了之後，我們的
      人沒有比張○隆這邊的人多，因為張○隆還有找別人來，是
      我不認識的，對方有開車到場的，也有騎車的，總共有13
      、14個人，他們到現場之後打我跟蔡○德，他們怎麼樣打
      我的我已經忘記了，打我的人有包括在庭被告丁○○，被告
      是開車來的，有人跟被告一起來，但我不認識，被告車上
      有載一、二個人，被告來的時候沒有對我說什麼。被告怎
      麼打我的我忘了，除被告之外，乙○○跟其他人也有動手打
      我，我不知道其他打我的人是否有聽誰的指示」、「他們
      把我們押上被告一開始開來的車子，並把我們帶到被告的
      住家。我們是被不認識的人拉上車的，一個人拉我、一個
      人拉蔡○德，我們有抗拒，我往後退，但一個人就可以拉
      得動我，把我直接拉上車，我跟蔡○德都坐上同一台車，
      被告跟我們同車，被告是駕駛，副駕駛也有人坐，但我不
      認識那個人，我跟蔡○德坐在後座，還有另外二人也坐在
      後座，我不知道他們的名字，這二個人分別坐在我跟蔡○
      德的左右，在車上我有被巴頭，但我不知道是誰打的。後
      來我跟蔡○德被帶到被告的住家，到被告住家後被告還有
      打我們，被告叫我跟蔡○德跪著，賞我們巴掌，因為被告
      質問我們有無打張○隆，我說沒有，最後有拿和解書給我
      們簽，但我們跟對方沒有和解，是他們逼著我們簽和解書
      的，因為當時我被打，對方又人很多，所以他們叫我們簽
      我們不得不簽」、「在被告上開住處有幾個小時，中間我
      沒有說要離開，我也無法直接離開，因為人很多，後來是
      警察局打電話來給他們，他們才載我們去警察局，我們到
      警察局之後我沒有報案，當天我也沒有製作筆錄，是後來
      才去製作筆錄的，我當時沒有報案是因為，他們送我們到
      警察局時人都還在外面堵著我，而且他們有叫我們不能報
      警」、「不含我們這邊的人，對方大概13、14個人，連被
      告在內，我全部都不認識，都是第一次見面，群毆的時候
      ，一開始起頭是乙○○把我拉出去，後面被告上來賞我巴掌
      。我沒有注意是一開始全部的人都到齊才開始群毆，還是
      中間陸續有人加入，但群毆之後，打到一半時被告的車才
      開過來，被告下車中途加入。我有看到被告開車過來，車
      上下來二個或三個人，我有看到被告打我，當時還有其他
      人打我，被告是用手打我，沒有拿工具，我忘記被告有沒
      有說什麼話，被告是一下車就走過來打我」、「我有聽到
      被告叫別人把我跟蔡○德二人帶上車，被告講這句話之前
      並沒有說大家去某個地方談之類的話，直接就跟別人說把
      我們帶上車」、「我親耳聽到被告直接叫我們跪著，也是
      被告打我巴掌，在簽和解時，拿和解書過來的是別人，但
      叫我們簽的也是被告，被告當初怎麼講的我忘記了，只記
      得被告直接叫我們簽，原本我跟蔡○德二人有稍微遲疑，
      被告原本要賞我巴掌，我簽了他就沒有打了。簽和解書時
      我們是坐在地上，現場大概有七、八個人，被告坐在沙發
      上。」、「我所受前述傷勢有部分是在外面即上開路口被
      打時受傷的，一直到了新民路又被打，是二處被打的累積
      。在○○○街時有人拿安全帽，但我不知道我的骨折是否因
      為遭安全帽毆打造成的，拿安全帽的人不是在庭被告」等
      語（參原審卷第329至336頁），其前後均堅指在上開路口
      先遭被告徒手毆打，又經被告指示被強押上車至被告前述
      住處內，復遭被告持續毆打並強制簽立和解書等節，且亦
      證述因被告年紀與其他在場之人有顯著差距而無誤認之情
      ，其所受傷勢係經上開2處地點遭毆打後所致之傷害。
　　⑵蔡○德於偵查中證述略以：當天凌晨4點多，黃○榕打電話給
      我說楊○翰被打，叫我過去，我到場之後看到張○隆與楊○
      翰不知道在講甚麼，張○隆叫的人就過來，約3、4臺機車
      、1臺轎車到場，約有10幾個人下車把我們圍起來，張○隆
      就指楊○翰，喝醉酒的人就把楊○翰拖出來，所有人包含被
      告就開始打楊○翰，拿安全帽或用拳頭，我當時看被告手
      上還有拿甩棍，我過去幫楊○翰，把他拉出來，叫他們不
      要再打，他們就連我一起打，約過了2、3分鐘，被告叫他
      們把我和楊○翰帶上車，我那時候還趴在地上，被告拉我
      外套先拖著我，楊○翰當時也趴在旁邊，另一個人拖楊○翰
      ，先拖一小段，在馬路上時，他們將我跟楊○翰推上車，
      被告在車上坐駕駛座，副駕駛座是最後載我們回來的人，
      我和楊○翰坐後座時旁邊各坐一個人；被告在等紅燈時用
      手巴我跟楊○翰的頭，並要後座的人把我跟楊○翰的頭壓下
      來；到了被告住處，右邊胖胖的人拉我們下車，喝酒醉的
      人叫我們跪在車子旁；後來上樓進入屋內後，被告就叫我
      們跪在地上，並問我說為何要嗆張○隆，我沒有回答；講
      一講後，被告就叫我們簽和解書，並說如果不簽的話不讓
      我們走；簽完之後，被告有打電話給警察說我跟楊○翰在
      他那裡，剛坐在副駕駛座的人就把我們載去警察局，被告
      還問我們說知道等一下在警察局時要講甚麼；我們不是自
      願上車，被告當時把我從地上拉起來拖一小段，後來是後
      座胖胖的人將我跟楊○翰推上車；我有往反方向退表示不
      願意上車，被告一直拉，我右邊的人一直推我；在被告上
      開住處時待了1、2個小時等語（參297少連偵卷第274至27
      6頁）；復於原審法院另案審理時證稱：在被告上開住處
      時，我與楊○翰都被打，被告叫我們跪在地上，就有人從
      後面打我，我不知道有幾人打我，然後又逼我們簽和解書
      等語（參419少護卷第19頁）；再於原審審理時證稱略以
      ：「楊○翰打電話給我說他被人家打，所以我才過去的，
      過去之後我有看到一個人，但我忘記那個人的名字叫什麼
      了，我過去跟那個人講話，問到底發生什麼事，問完之後
      我跟他說不好意思，就這樣而已，我跟對方沒有發生肢體
      衝突，之後我們還留在附近，對方有其他人過來，什麼人
      我不知道，反正就是一群，那時是騎機車的先來，接著開
      車的就來了，騎車跟開車的人我全部都不認識，現在我也
      已經忘記他們叫什麼名字。這些騎車跟後來開車的人都有
      下車，我看到他們一下車之後直接去打楊○翰，就是車子
      全部都到了，全部人直接衝過來，前面有一個帶頭的先說
      哪一個是楊○翰，楊○翰原本坐在中間，對方問完之後，楊
      ○翰說是我，接著楊○翰直接被拖出去打，我去拉開打楊○
      翰的那個人，有幾個人打楊○翰我沒有辦法算很清楚，反
      正人全部都是湧上去，對方來了幾個人我現在也無法確定
      。對方打楊○翰的時候有使用安全帽。」、「被告是怎麼
      來的我沒有確實看到是機車還是汽車，反正就是在現場看
      到被告，我記得被告跟我講話的時候，我人趴在地板上，
      可是我有聽到收甩棍的聲音，我沒有看到被告有無動手打
      我或楊○翰，但我被打完在地板上的時候，被告就是站在
      我後面的那個人。我沒有辦法看到人是誰，因為我那時是
      趴在地板上，可是當時站在我旁邊那個人是直接蹲下來，
      跟我說「阿你很厲害嗎（台語）」，蹲下來的這個人就是
      被告，但我在當場是沒有聽到被告在指揮或發號施令給其
      他人。後來我跟楊○翰是被人家押走的，被打完之後被告
      跟我說『阿你很厲害嗎？（台語）』，講完之後被告就跟他
      朋友說『先把人帶走（台語）』，之後有二個人負責把我跟
      楊○翰拉起來，我們原本是正的走，後面他們把我跟楊○翰
      的頭壓低，完全是看著地板，所以根本看不到前面的路，
      是他們拉著我們走的，過程中我們有想要逃跑，但因為那
      時一直被他們拉著衣服，還有人勾著我們的脖子，所以我
      們就直接被推上車，在車內我們是坐在後座中間，左右兩
      側有其他人，被告負責開車，副駕駛座有其他人。」、「
      後來被告把我們開車載到他的住所，我不知道那是什麼地
      方。開車到被告住所的途中，在車上我的頭有稍微抬起來
      看，被告等紅綠燈時直接轉過來往我頭上巴下去，被告說
      「叫你低下頭你沒聽到嗎（台語）」，在車上只有打這一
      次，到被告的住家之後，我們原本是在樓下停車場，被告
      停完車叫我們先下車，下車後被告叫我們先跪在他的白色
      車子旁邊，後來有進到屋內，被告先叫我們上去，一樣是
      先跪著。被告先開完門之後我們就進去了，一開門，被告
      的住家內有二個女生，是一開始沒有在○○○街現場的，後
      來被告的住家內總共有幾人，我現在沒有印象了。被告叫
      我們跪著之後，先講我們在○○那裡到底是發生什麼事情，
      一剛開始因為是楊○翰先跟那邊的人發生一些，我不知道
      發生什麼事情，後面才叫我去的，所以被告先把楊○翰叫
      過去他面前，楊○翰前面先沒有講話，被告就動手打楊○翰
      的頭，講完之後，被告叫我跟楊○翰簽和解書，簽和解書
      時我們也是跪著」、「和解書內容是他們寫的，他們寫甲
      方、乙方因為口角衝突發生一些事情，裡面的字寫完之後
      ，下面有個甲方、乙方，最下面有一行還是有幾行，我現
      在沒有什麼印象。我跟楊○翰都有簽和解書，甲方好像是
      一剛開始先跟楊○翰起衝突的那個人，當時是被告叫我們
      簽的，但我不知道和解書是被告請誰幫他代寫的還是怎麼
      樣。我們簽和解書是因為不簽他不讓我們走，過程中我們
      被人家押在那裡，如果說要離開一定會被打，簽完和解書
      之後我們有順利離開，他們開門請人把我們載去派出所。
      」、「在這件事情以前跟當下事情發生的時候，我沒有見
      過被告，也沒有跟被告認識，只有看過，但事情發生完之
      後被帶去住所，處理事情的人就是被告，在後面處理案件
      的時候，我才知道他叫丁○○，我是記得被告的長相，後面
      才連接起來的，而我現在回想起來，我被踹的時候，蹲下
      來跟我講話的就是在庭的被告。」、「我是被強拉上車的
      ，有人拉，還有人直接架在我脖子上，當時我的側邊有一
      個人，後面或旁邊還有跟著一個人，左邊的人拉著我，另
      一個人是直接勾著我脖子，這二人跟我有肢體接觸強帶我
      上車，楊○翰那邊我無法確定，因為楊○翰是在我後面。我
      無法確定架著我的二人有無跟我上同一台車，因為他押我
      的時候，我的臉完全沒有辦法轉過去，我可以確定的是有
      二個人拉著我，但是我不確定這二人中誰跟我一起上車。
      在我被架上車之前，被告蹲下來跟我講話，講完話之後，
      我有聽到被告隨口對他們那群人說先把人帶走（台語）」
      、「那時我跟楊○翰有想逃跑，但跑是能跑去哪裡，我跟
      楊○翰都受傷了，人真的已經痛到一個不行，也很不舒服
      了，而且我下車才發現，我的手一直在流血，我們想跑，
      但覺得身體太痛沒辦法跑，如果跑不遠，人家又跑上來追
      ，我跟楊○翰不是一定又要再被打一次。之後是被告過來
      帶我們上樓的，我沒有印象上樓的時候有多少人，可是我
      知道後面有騎機車的跟上，上樓之後是被告叫我們跪著的
      ，我聽到被告說『你們兩個先跪在那裡（台語）』，我們就
      跪在他電視機前面。楊○翰有在被告面前被被告打，我的
      部分我是頭被人家巴，可是我那時頭沒有轉過去，沒有看
      到後面打我的人是誰，我有看到被告打楊○翰，直接往楊○
      翰的頭上巴下去，因為被告那時在問楊○翰事情，但大致
      上問什麼，我無法確定被告到底問了些什麼，反正就是問
      一問之後就直接巴楊○翰的頭。」、「我在被告住處有被
      打，但沒有被打傷，診斷證明書上所示的傷勢，都是在○○○街現場被打的。」等語（參原審卷第338至345頁），亦
      詳細證述與楊○翰在上開路口遭被告出手毆打之情形，又
      其係經被告命：「先把人帶走（台語）」後遭乙○○等人以
      上述強押方式推入上開車內載至被告前述住處，在屋內復
      與楊○翰遭被告徒手毆打及出言恐嚇不簽不讓楊○翰、蔡○
      德走等語而強制其等簽立和解書，直至警方來電後才將其
      等載至警察局，其所受傷勢係在上開○○路口遭毆打所受傷
      害等節，均與證人楊○翰上開所證重要過程互核相符，且
      前後一致，指證歷歷而無歧異矛盾之處，可以採信。
  3.證人張○隆於警詢時證述略以：之後我不知道是誰有推楊○翰
    、蔡○德上車；我進到屋內，就看到有一中年男子要求他們
    寫和解書等語（參297少連偵卷第75頁）；證人甲○○於警詢
    時證稱略以：被告與他二位朋友有出手毆打楊○翰、蔡○德，
    並沒有拿武器；被告指使他原本坐在車內之友人，將被害人
    押上車並帶走，前往被告上開住處；我知道被害人有被逼簽
    立和解書並遭恐嚇不得報警；我有聽到打巴掌的聲音，但何
    人出手、何人被打我不清楚，因為我在房間內，他們在客廳
    等語（參297少連偵卷第123至125頁）；證人戊○○於本院審
    理時證稱，被告一下就過去打人，看起來就是兩個小朋友，
    前後打了二次，打完被告就上車，被告就大聲說把人帶，那
    二個人也就被他們帶上車等語（參本院卷一第294至297、29
    9頁）；證人己○○於偵查及本院審理時證述略以：我和被告
    等人將被害人押到被告住處，被告沒有動手，他是用講的，
    叫我們將被害人帶回去講；被告在上開住處有給被害人寫切
    結書等語（參297少連偵卷第355頁；參本院卷一第280、282
    頁）；渠等就被告有出手毆打楊○翰、蔡○德，並係由被告指
    示將其等強押回被告上開住處並簽立和解書等情，亦與證人
    楊○翰、蔡○德前揭證述之重要情節大體相同，己○○證詞雖部
    分陳述與之略有出入，惟未達重大扞格程度，足認證人楊○
    翰、蔡○德指證被告確有參與傷害、剝奪行動自由之犯行確
    有所本，顯屬有據。
  4.按多數人出於共同犯罪之意思，彼此分工協力共同實現犯罪
    行為，彼此互為補充而完成犯罪，即多數行為人基於犯意聯
    絡與行為分擔者，為共同正犯，此即學說上所稱「功能性之
    犯罪支配」；在功能性犯罪支配概念下，多數人依其角色分
    配共同協力參與構成要件之實現，其中部分行為人雖未參與
    構成要件行為之實行，但其構成要件以外行為對於犯罪目的
    實現具有不可或缺之地位，仍可成立共同正犯。又共同正犯
    之成員參與構成要件行為之實行，並不以參與整個犯罪事實
    全部為必要，即便僅參與犯罪事實之一部分，或僅參與共同
    行為之某一階段，亦無礙於共同正犯之成立（最高法院96年
    度台上字第6141號判決意旨參照）。勾稽上開證人等之證詞
    與前述被告不爭執部分之事實，被告既明確知悉係因支援張
    ○隆而與其他上述乙○○等人抵達前述路口，其主觀上當已與
    其他到場之人形成一同行為之共識，況證人己○○於本院審理
    時更證稱，當時我有跟被告說是去支援，支援就是打架的意
    旨（參本院卷一第290、291頁），且被告確有毆打楊○翰、
    蔡○德之行為，更對蔡○德出言稱「阿你很厲害嗎（台語）」
    等語，益徵被告前往該處時與其他乙○○、己○○、林○儒、甲○○、戊○○等人確有形成傷害楊○翰、蔡○德之犯意聯絡，被告
    辯稱其並未動手，僅係到場勸架等語，自無法為本院所採信
    ，被告確有共同為傷害楊○翰、蔡○德之犯行無誤。又楊○翰
    、蔡○德經被告與乙○○、己○○、林○儒、甲○○、戊○○等人分別
    毆打後已倒地受傷，依當時情勢，其等遭受被告與多人突然
    下車圍困並以此暴力方式打趴在地，被告等已共同產生使其
    等處於無助而難以反抗、脫逃之情形，衡情當無可能在被告
    住處進行任何與張○隆糾紛協商之主動意願，可認楊○翰、蔡
    ○德係經被告指示將人帶走等語後，遭乙○○、「魚卵」等人
    將楊○翰、蔡○德自地上拉起，並分別以拉衣服、勾脖子或壓
    低頭部之方式強押楊○翰、蔡○德搭乘上開車輛離去，即由被
    告駕駛、甲○○坐在副駕駛座，後座則由乙○○、「魚卵」分別
    坐於楊○翰、蔡○德二側以控制其等行動，至此楊○翰、蔡○德
    確已開始遭被告與乙○○等人共同壓抑其等行動之形成意思，
    甚為明確。又楊○翰、蔡○德經押往被告上開住處後，己○○、
    林○儒亦陸續到場加入上述被告等人，在此人多勢眾情形下
    ，被告復在屋內要求楊○翰、蔡○德下跪，並再次徒手打楊○
    翰巴掌，同時恫嚇稱：不簽的話不讓你們走等語，顯有傷害
    楊○翰與恐嚇楊○翰、蔡○德之行為，其等因而遭強逼簽立和
    解書且不得報警，被告與乙○○等人即共同以上開方式，將楊
    ○翰、蔡○德自地上拉起後持續置於自己實力支配之下，顯然
    係剝奪人身自由。嗣於107年2月14日7時許，楊○翰、蔡○德
    遭強制簽立和解書，且其等友人已報警並撥打蔡○德手機後
    ，被告、乙○○、甲○○、「魚卵」及隨後到場之己○○、林○儒
    才同意由甲○○駕駛上開車牌號碼000-0000號自小客車，載送
    楊○翰及蔡○德至臺中市政府警察局第四分局四平派出所，楊
    ○翰及蔡○德始離開上址，足徵被告與乙○○等人以前述傷害、
    恐嚇、強制之非法手段持續相當一段時間剝奪楊○翰、蔡○德
    之行動自由，直至楊○翰、蔡○德抵達警局之時止，是被告所
    為已然符合剝奪他人行動自由罪之構成要件，被告辯稱楊○
    翰及蔡○德係出於自願云云，要屬事後卸責之詞，不足採信
    。
  5.至：
　　⑴證人林○儒雖於原審審理時證稱略以：被告一直擋他們不要
      打人，說有什麼事情回家再好好講；在我看到2 個被害人
      被押的時候，被告距離被害人以及己○○跟「魚卵」的位置
      很遠，被告後面一直喊，過去拉乙○○他們不要打架，後面
      乙○○講不聽，他就不理了；被告只有說：「有什麼事情我
      們回家再講就好」，可是乙○○跟「魚卵」就把他們強押上
      車；我有看到他們一進去被告住處，乙○○跟「魚卵」就逼
      他們下跪；被告沒有逼他們下跪，我很確定完全沒有，因
      為他們那時候酒喝多，都已經累了，回去就差不多要睡了
      ；在被告租屋處的前後過程中，被告沒有直接跟楊○翰及
      蔡○德德進行對話，完全沒有談到等語（參原審卷第404至
      420頁）。
　　⑵證人乙○○於本院審理時證稱，我當日有搭被告的車前往現
      場，過去的目的在瞭解，後面就打起來了，在現場我沒有
      看到被告打人，被害人是自己上我們的車的，到被告家後
      ，被告就坐在沙發上，沒有打人，只是一直跟他們講話開
      導等語（參本院卷二第20至31頁）。
　　⑶然證人林○儒、乙○○前揭證述內容與上述證人等證詞均不相
      符，且與證人林○儒於警詢時證稱：我沒有毆打他人，也
      沒看到任何人押被害人上車等語（參297少連偵卷第3頁）
      迥然不同，可見林○儒其證詞反覆翻異；再乙○○稱，當日
      酒醉了，但對於自己如何到場，到場目的為何等，則均甚
      清晰，惟對被告到場後有何作為等關係本案犯罪事實認定
      部分，則以忘了或不知道沒看見等語迴避，況乙○○本身尚
      因本案被起訴（尚未終結，參本院卷二第14頁，乙○○所述
      ），是其證述內容，亦不無避重就輕之嫌。況林○儒、乙○○之證述，既與其他證人等所證有重大出入，亦無其他卷
      內證據可資補強其證詞之憑信性，自難單憑其等證述逕對
      被告為有利之認定。至楊○翰及蔡○德簽立之上開和解書，
      並未扣案，依證人楊○翰及蔡○德上開等證述及全案現存卷
      證資料，尚無法認定確有楊○翰及蔡○德賠償之條款或其他
      具體給付金錢之內容，自無從認定被告有何共同恐嚇取財
      之行為，且此部分亦未經檢察官起訴，附此敘明。
　㈢綜上所述，本案事證已臻明確，被告前揭各犯行，均堪認定
    ，皆應予以依法論科。至被告之辯護人雖聲請再行傳喚張○
    隆、甲○○二人；然查，張○隆已未居住原地址而行方不明，
    且戶籍經遷移至臺中市大雅戶政事務所，已無從再予傳喚，
    被告嗣亦表示捨棄該證人（參本院卷一第133至139、160、1
    61頁，卷二訴訟資料密封袋），另甲○○則經本院傳喚後並未
    到庭，且經本院囑警拘提未獲（參本院卷一第131、185、25
    1至260頁），且本件事證已相當明確，有如前述，本院認亦
    無再予訊問之必要，爰不再傳喚甲○○，附此敘明。
二、論罪理由：
  ㈠查被告行為後，刑法第277條業於108年5月29日修正公布，並
    於同年月31日生效施行；另刑法第302條於108年12月25日修
    正公布，並於同年月27日施行，經查：
  1.按修正前刑法第277條第1項規定：「傷害人之身體或健康者
    ，處3年以下有期徒刑，拘役或1千元以下罰金（且依刑法施
    行法第1條之1第2項前段就罰金數額提高30倍）。」，修正
    後刑法第277條第1項則規定：「傷害人之身體或健康者，處
    5年以下有期徒刑、拘役或50萬元以下罰金。」，修正後新
    法將第277條第1項普通傷害罪之法定刑，由「3年以下有期
    徒刑」提高為「5年以下有期徒刑」，罰金亦提高為「50萬
    元以下」，修正後之新法並非較有利於被告，經比較新舊法
    結果，自以修正前刑法有利於被告，依刑法第2條第1項規定
    ，應適用被告行為時之法律即修正前刑法第277條第1項之規
    定。
  2.刑法第302條上開修正，僅係將相關刑法分則條文中之罰金
    刑，依原刑法施行法第1條之1第2項之罰金刑提高標準，加
    以通盤換算後之結果，罪刑並無變更，於本案尚不生新舊法
    比較之問題，而應依一般法律適用原則，適用裁判時法。
  ㈡按刑法第302條第1項之剝奪行動自由罪，條文既云「拘禁」
    、「剝奪」，性質上自須其行為持續相當之時間，始能成立
    （最高法院101年度台上字第5424號、102年度台上字第2289
    號判決參照）。次按刑法第302條第1項之剝奪他人行動自由
    罪，以私行拘禁或以其他非法方法，剝奪人之行動自由為要
    件。所謂非法方法，當包括強暴、脅迫等足以剝奪他人行動
    自由之情形在內。故剝奪他人行動自由所實施之非法方法，
    縱合於刑法第305條恐嚇危害安全之情形，仍應視為剝奪他
    人行動自由之部分行為，不應再論以該恐嚇危害安全罪（最
    高法院91年度台上字第4151號判決參照）；又刑法第302條
    之妨害自由罪，係妨害他人自由之概括的規定，故行為人具
    有一定目的，以非法方法剝奪人之行動自由者，除法律別有
    處罰較重之規定（例如略誘及擄人勒贖等罪），應適用各該
    規定處斷外，如以使人行無義務之事，或妨害人行使權利為
    目的，而其強暴脅迫復已達於剝奪人行動自由之程度，即祇
    成立本罪，不應再依同法第304條論處。誠以此項使人行無
    義務之事，或妨害人行使權利之低度行為，應為非法剝奪人
    之行動自由之高度行為所吸收（最高法院93年度台上字第33
    09號刑事判決參照）；另按犯刑法第302條之罪因而致普通
    傷害，乃強暴、脅迫當然之結果，除另有傷害故意外，不另
    成立刑法第277條第1項之傷害罪（最高法院30年上字第3701
    號判決意旨參照）。本案楊○翰及蔡○德自上開路口遭拖行並
    押上被告之上開車輛起，至經搭載至警局之時止，已遭拘束
    達相當之時間，確生限制行動自由之結果，雖未達私行拘禁
    之程度，然經被告藉由彼等人多勢眾之優勢、出言恫嚇等脅
    迫方式使楊○翰、蔡○德之意思自由繼續受到限制而無法任意
    離開，被告使楊○翰、蔡○德下跪、簽立前述和解書等行無義
    務之事並妨害其等行使權力之行為，係屬剝奪楊○翰、蔡○德
    行動自由行為繼續中，再對楊○翰、蔡○德所為恐嚇危害安全
    、強制之行為，則被告之出言恐嚇、強制等行為仍為非法方
    法剝奪行動自由之部分行為，依上開說明，自不再論以刑法
    第305條之恐嚇危害安全罪及同法第304條第1項之強制罪；
    而被告於剝奪行動自由過程中出手毆打楊○翰，致楊○翰在前
    述2處遭傷害而併受有如起訴書犯罪事實欄所載之傷勢，係
    屬剝奪行動自由中所為強暴行為之一部分，不另論罪。
  ㈢按刑法總則之加重，係概括性之規定，所有罪名均一體適用
    ；刑法分則之加重，係就犯罪類型變更之個別犯罪行為予以
    加重，成為另一獨立之罪名。兒童及少年福利與權益保障法
    第112條第1項前段所定：「成年人教唆、幫助或利用兒童及
    少年犯罪或與之共同實施犯罪或故意對其犯罪者，加重其刑
    至二分之一」，其中成年人教唆、幫助或利用兒童及少年犯
    罪或與之共同實施犯罪之加重，並非對於個別特定之行為而
    為加重處罰，其加重係概括性之規定，對一切犯罪皆有其適
    用，自屬刑法總則加重之性質；至故意對兒童及少年犯罪之
    加重，係對被害人為兒童及少年之特殊要件予以加重處罰，
    乃就犯罪類型變更之個別犯罪行為予以加重，則屬刑法分則
    加重之性質（最高法院103年度台非字第306號判決意旨參照
    ）。經查，被告於行為時係已年滿20歲之成年人，楊○翰、
    蔡○德於本案發生時均為12歲以上未滿18歲之少年，此有渠
    等年籍資料在卷可佐，核被告如事實欄一所為，係犯兒童及
    少年福利與權益保障法第112條第1項前段、修正前刑法第27
    7條第1項之成年人與少年共同故意對少年犯傷害罪；就事實
    欄二所為，則係犯兒童及少年福利與權益保障法第112條第1
    項前段、刑法第302條第1項之成年人故意對少年犯剝奪他人
    行動自由罪。起訴書雖認被告所為，分別犯修正前刑法第27
    7條第1項之傷害罪及同法第302條第1項剝奪他人行動自由罪
    ，未依上開兒童及少年福利與權益保障法規定對本案被害人
    為少年之特殊要件論以犯罪類型變更之成年人對少年犯傷害
    、剝奪他人行動自由等罪，此部分固有未洽，業如前述，惟
    其基本社會事實相同，並經告知被告變更後之罪名，無礙被
    告防禦權之行使，爰依法變更起訴法條。
  ㈣被告本案傷害犯行，與乙○○及具刑事責任能力之14歲以上未
    滿18歲之少年己○○、林○儒、甲○○、戊○○間；及就剝奪行動
    自由部分，與乙○○、「魚卵」、少年甲○○及隨後加入之己○○
    、林○儒間，有犯意聯絡及行為分擔，均應論以共同正犯。
  ㈤被告就上開傷害、剝奪行動自由部分，係對楊○翰及蔡○德各
    基於同一目的，分別於同時、同地，各以徒手毆打、強押上
    車至住處等同樣手法，傷害楊○翰及蔡○德，及剝奪楊○翰及
    蔡○德之行動自由，各為想像競合犯，應分別從一重論以傷
    害罪、剝奪行動自由罪。
  ㈥被告所犯上開二罪，犯意各別，行為互殊，應予分論併罰。
  ㈦查被告前於106年間因公共危險案件，經臺灣臺中地方法院以
    106年度中交簡字第447號判決判處有期徒刑3月確定，並於1
    06年6月30日易科罰金執行完畢，有臺灣高等法院被告前案
    紀錄表在卷可稽；被告於受有期徒刑執行完畢後，5年以內
    故意再犯本案有期徒刑以上之罪，均為累犯，然審酌被告本
    案所犯與前案之犯罪型態、侵害法益及社會危害程度迥異，
    罪質不同，難認被告對於前案之執行欠缺警惕，爰依司法院
    釋字第775號解釋意旨，認其本案所犯均毋庸依刑法第47條
    第1項之規定，加重其刑，附此敘明。
  ㈧按兒童及少年福利與權益保障法第112條第1項前段所定「成
    年人與少年共同實施犯罪」及「成年人故意對少年犯罪」之
    二種加重條件，前者係為防止成年人與少年共同犯罪而設，
    後者係為保障少年之安全，並補充刑法刑度之不足，各有其
    立法用意，僅為求法條文句之簡潔，始合併於同一條文，並
    非就同一刑罰加重事由或立法目的，而有二個以上之加重規
    定，二者之間並無競合重疊或擇一適用之關係，是如有二種
    之加重事由，應依法遞加重之（最高法院96年度台上字第47
    78號判決意旨參照）。被告於行為時為成年人，如事實欄一
    所示共犯己○○、林○儒、甲○○、戊○○，及如事實欄二所示共
    犯甲○○、己○○、林○儒，於本案發生時均為12歲以上未滿18
    歲之少年，此有其等年籍資料在卷可佐，而被告與如事實欄
    一所示共犯己○○、林○儒、甲○○、戊○○，及與如事實欄二所
    示共犯甲○○、己○○、林○儒，共同故意對少年楊○翰、蔡○德
    分別為本件傷害、剝奪行動自由犯行，同時具成年人對少年
    犯罪及成年人與少年共同犯罪之二個不同之刑罰加重條件，
    揆諸前開說明，應依法遞加重其刑。
三、上訴駁回理由：
  ㈠原審因認被告上揭各犯行，皆事證明確，適用兒童及少年福
    利與權益保障法第112條第1項前段，刑法第2條第1項前段、
    第11條、第28條、第277條第1項（修正前）、第302條第1項
    、第51條第5款，刑法施行法第1條之1第1項、第2項前段規
    定（原審因判決格式簡化原則而未記載刑法第47條第1項及
    於主文書明「累犯」等），並審酌被告夥同乙○○、上開等少
    年一同赴前述○○路口支援，毆打楊○翰、蔡○德成傷，又以非
    法之方式剝奪楊○翰、蔡○德之行動自由，其等所受傷勢均非
    輕，遭限制人身自由之時間亦達數小時，造成楊○翰、蔡○德
    精神及身體受有傷害，事後亦未與楊○翰、蔡○德達成和解或
    賠償損害；兼衡其犯罪動機、目的、所生危害，暨其自陳之
    學經歷、經濟、工作與生活狀況等一切情狀，分別量處有期
    徒刑7月、10月。另審酌行為人所犯數罪非惟犯罪類型相同
    ，且其行為態樣、手段、動機均相似者，於併合處罰時其責
    任非難重複之程度更高，更應酌定較低之應執行刑；反之，
    行為人所犯數罪各屬不同之犯罪類型者，於併合處罰時其責
    任非難重複之程度最低，當可酌定較高之應執行刑。參酌被
    告所犯，分屬傷害、剝奪行動自由之犯罪類型，其犯罪手段
    、模式有相似之處，且其犯罪動機、目的相同，可歸責之重
    複程度較高，復衡以其犯案時年齡、犯罪期間長短與模式，
    並斟酌其所犯數罪反應之人格特性，暨權衡該罪之法律目的
    及相關刑事政策，而為整體評價後定其應執行刑為有期徒刑
    1年。核其認事用法俱無不合，量刑亦堪認妥適，應予維持
    。
  ㈡被告上訴仍執陳詞否認傷害犯行，並無理由，自應予駁回。
    至被告雖以承認妨害自由，請求從輕量刑；惟按刑罰之量定
    ，屬法院自由裁量之職權行使，應審酌刑法第57條所列各款
    事由及一切情狀，為酌量輕重之標準，並非漫無限制；量刑
    輕重係屬事實審法院得依職權自由裁量之事項，苟已斟酌刑
    法第57條各款所列情狀而未逾越法定刑度，不得遽指為違法
    ；且在同一犯罪事實與情節，如別無其他加重或減輕之原因
    ，下級審量定之刑，亦無過重或失輕之不當情形，則上級審
    法院對下級審法院之職權行使，原則上應予尊重（最高法院
    72年台上字第6696號、75年台上字第7033號及85年度台上字
    第2446號判決意旨參照）。原審已本於被告之責任為基礎，
    並已具體斟酌刑法第57條所列情形而為量刑暨定應執行刑，
    未有偏執一端而有失之過重之情事，依最高法院上開判決意
    旨，即不得遽指為未審酌上情而量刑過重，被告上訴意旨請
    求就妨害自由部分，從輕量刑，並無理由。
  ㈢綜上所述，被告上訴執上情詞指摘原判決不當，核無理由，
    應予駁回。
據上論結，應依刑事訴訟法第368條，判決如主文。
本案經檢察官鄭珮琪提起公訴，檢察官丙○○到庭執行職務。
中　　華　　民　　國　　110 　年　　11　　月　　23　　日
            刑事第七庭    審判長法  官  梁  堯  銘
                                法  官  張  智  雄
                                法  官  王  鏗  普
以上正本證明與原本無異。
如不服本判決應於收受送達後20日內向本院提出上訴書狀，其未
敘述上訴之理由者，並得於提起上訴後20日內向本院補提理由書
（均須按他造當事人之人數附繕本）「切勿逕送上級法院」。因
疫情而遲誤不變期間，得向法院聲請回復原狀。
                                書記官  周  巧  屏
　　　　　　　　　　　　　　　　
中　　華　　民　　國　　110 　年　　11　　月　　23　　日
附錄論罪科刑法條
修正前刑法第277條第1項
傷害人之身體或健康者，處3年以下有期徒刑、拘役或1千元以下
罰金。
刑法第302條第1項
私行拘禁或以其他非法方法，剝奪人之行動自由者，處5年以下
有期徒刑、拘役或9千元以下罰金。
兒童及少年福利與權益保障法第112條
成年人教唆、幫助或利用兒童及少年犯罪或與之共同實施犯罪或
故意對其犯罪者，加重其刑至二分之一。但各該罪就被害人係兒
童及少年已定有特別處罰規定者，從其規定。
對於兒童及少年犯罪者，主管機關得獨立告訴。